【裁判字號】    99,消債更,64
【裁判日期】    990226
【裁判案由】    聲請更生程序
【裁判全文】
臺灣高雄地方法院民事裁定            99年度消債更字第64號
聲  請  人  甲○○
上列當事人因消費者債務清理事件聲請更生，本院裁定如下：
    主  文
聲請人甲○○自民國九十九年二月二十六日下午四時起開始更生
程序。
命司法事務官進行本件更生程序。
    理  由
一、按債務人與金融機構協商成立者，不得聲請更生或清算。但
    因不可歸責於己之事由，致履行顯有重大困難者，不在此限
    ；次按法院開始更生程序之裁定，應載明其年、月、日、時
    ，並即時發生效力；又法院裁定開始更生或清算程序後，得
    命司法事務官進行更生或清算程序，消費者債務清理條例第
    151 條第5 項、第45條第1 項、第16條第1 項分別定有明文
    。
二、本件聲請意旨略以：聲請人對於金融機構因消費借貸、信用
    卡或現金卡契約負有新臺幣（下同）3,475,478 元之債務，
    於消費者債務清理條理施行後，曾與債權銀行就上開債務成
    立協商，達成分180期、利率0％、每期還款8,617 元之協議
    。惟聲請人之配偶因身罹全身性紅斑狼瘡及氣喘，而無法工
    作並需專人24小時長期照顧，故全家生計均由聲請人負擔。
    聲請人現任職於高雄市環境保護局，每月收入為32,889元，
    除需支付伙食費9,000 元、加油費600元、管理費500元、水
    電費2,500元、房貸費8,000元、未成年子女1人扶養費5,000
    元，並需支出聲請人配偶看護費用12,000元，故聲請人之收
    入即難以負擔上開支出，遑論償還協商款清償債務，且聲請
    人無擔保或無優先權之債務總額未逾1,200 萬元，復未經法
    院裁定開始清算程序或宣告破產，爰依法聲請更生等語。
三、經查，債務人所主張之上開事實，業據提出財產及收入狀況
    說明書、債務清理條例前置協商專用債權人清冊、聲請人自
    填債權人清冊、高雄市政府環境保護局員工薪俸單、聲請人
    及其配偶綜合所得稅各類所得資料清單、財產歸屬資料清單
    、前置協商機制協議書、戶籍謄本、扶養費支出切結書、聲
    請人配偶之高雄市立小港醫院診斷證明書、身心障礙手冊、
    養護中心入住證明、土地及建物登記謄本為證，核閱屬實，
    堪認為真正。依聲請人目前每月得支配之資金，顯不足以維
    持其基本生活支出，客觀上堪認其確已陷於有不能清償之虞
    之情形。本件復查無債務人有消費者債務清理條例第6 條第
    3 項、第8 條或第46條各款所定駁回更生聲請之事由存在，
    則債務人聲請更生，尚屬有據而應予准許，並依上開規定命
    司法事務官進行本件更生程序，爰裁定如主文。
中    華    民    國    99    年    2    月    26     日
                  民事鳳山分庭  法      官  吳文婷
上為正本係照原本作成。
本件不得抗告。
本裁定已於99年2月26日下午4時公告。
中    華    民    國    99    年     2    月    26    日
                                書  記  官  林仕興

司法院資訊處製作；財團法人民間司法改革基金會備份。
